# 请教陈老师国有企业划拨方式无偿取得土地在新会计准则下的账务处理

提问人：胡小莫 时间：2022-08-17 20:56:23
请教陈老师，老牌国有企业依据相关规定，在固定资产中核算的通过行政划拨方式依法无偿取得的土地。在执行新准则的情况下，是否应将其调整至无形资产列报？谢谢！

回答人：chenyiwei
如果继续保留划拨用地，则在新准则下继续作为固定资产核算且不计提折旧。这一点在新老准则下并无变化。日后如果土地变性（划拨改出让）时，应将原先入账的固定资产和资本公积予以冲销处理。